臺灣板橋地方法院交通事件裁定　　　　　　　　　　　九十三年度交聲字第四五號
　　原處分機關　交通部公路總局臺北區監理所
　　異　議　人
　　即受處分人　甲○○
　　　　　　　　（
右列異議人因違反道路交通管理處罰條例案件，對於交通部公路總局臺北區監理所於
民國九十二年十一月十三日以北監自裁字裁四Ｏ－Ｇ00000000號所為之裁決
處分（原舉發案號：中市警交字第Ｇ00000000號），聲明異議，本院裁定如
左：
    主  文
異議駁回。
    理  由
一、原處分意旨略以：本件異議人即受處分人甲○○於民國九十二年四月十日十八時
    二十七分，駕駛車牌號碼為四Ｏ七二－ＦＧ號之自用一般小客車，行經有燈光號
    誌管制之臺中市○○路與惠中路口時闖紅燈，經臺中市警察局交通警察隊第二分
    隊執勤警員以中市警交字第Ｇ00000000號違反道路交通管理事件通知單
    （下稱舉發通知單）逕行舉發，嗣異議人因未於戶籍地居住，致本件舉發通知單
    無法以掛號郵寄送達而退回原舉發機關，原舉發機關遂依違反道路交通管理事件
    統一裁罰基準即處理細則第五條及行政程序法第七十四條第二項及第三項之規定
    寄存於郵局三個月而生合法送達之效力後，經交通部公路總局臺北區監理所於九
    十二年十二月三十日以北監自裁字第裁四Ｏ－Ｇ00000000號裁決書逕行
    裁決，裁處異議人罰鍰新臺幣（下同）五千四百元，並記違規點數三點。
二、聲明異議意旨略以：異議人因工作之緣故於九十二年年初被調至臺中工作長達一
    年左右，並未實際居住於臺北縣新莊市○○路四十六巷三十號四樓之戶籍地，故
    未收到本件舉發通知單，絕非故意不繳納罰鍰，而無法於九十二年六月五日前往
    繳交罰緩，因而逾期導致受雙倍之罰款，就該部分，是否能就此部份免除罰緩，
    請求撤銷原處分云云。
三、按汽車駕駛人，行經有燈光號誌管制之交岔路口闖紅燈者，處新臺幣一千八百元
    以上五千四百元以下罰鍰，道路交通管理處罰條例第五十三條定有明文。又汽車
    駕駛人有第五十三條情形者，記違規點數三點，同條例第六十三條第一項第三款
    亦定有明文。次按，逕行舉發違反道路交通管理事件，經汽車所有人依通知單之
    應到案日期前到案，並告知違規人姓名、身分證統一編號及住址者，處罰機關應
    即另行通知違規駕駛人到案依法處理；逾應到案日期，處罰機關應依本條例第八
    十五條第三項規定處罰該汽車所有人，違反道路交通管理事件統一裁罰基準及處
    理細則第二十四條亦有規定。又「人民違反法律上之義務而應受行政罰之行為，
    法律無特別規定時，雖不以出於故意為必要，仍須以過失為其責任條件。但應受
    行政罰之行為，僅須違反禁止規定或作為義務，而不以發生損害或危險為其要件
    者，推定為有過失，於行為人不能舉證證明自己無過失時，即應受處罰。」司法
    院大法官會議解釋第二百七十五號解釋可資參照。
四、經查：
  (1)異議人即受處分人甲○○所有之車牌號碼為四Ｏ七二－ＦＧ號之自用一般小客車
    ，於民國九十二年四月十日十八時二十七分，行經有燈光號誌管制之臺中市○○
    路與惠中路口時闖紅燈之違規事實，有臺中市警察局中市警交字第Ｇ00000
    000號違反道路交通管理事件通知單影本乙紙及採證照片一幀附卷可稽，且為
    異議人所自承，足認異議人於前開時地行經該處時，有行經有燈光號誌管制之路
    口闖紅燈之違規行為。
  (2)第按處理違反道路交通管理事件，有關文書之送達程序，依行政程序法之規定，
    違反道路交通管理事件統一裁罰基準及處理細則第五條定有明文，是原處分機關
    依行政程序法第七十二條、第七十三條之規定，對受處分人之住居所、事務所或
    營業所為郵寄送達或留置送達，倘不能依前開方法送達時，可依同法第七十五條
    規定為寄存送達。從而本案原舉發機關業已將違規通知單於九十二年五月六日送
    交郵政機關，以大宗掛號函件，郵寄方式投遞至受處分人之臺北縣新莊市○○路
    四十六巷三十號四樓之地址以為送達，惟郵政機關因無法投遞，而退回原舉發機
    關即臺中市政府警察局交通隊，原舉發機關遂依行政程序法第七十四條第一項之
    規定，於九十二年七月十六日再以大宗掛號函件辦理寄存送達且已生送達之效力
    ，有交通部公路總局臺北區監理所九十二年十二月十日北監自字第○九二六○一
    七四八九號函、臺中市警察局九十二年十二月一日中市警交字第○九二○○二一
    七五二號函及所附送達證書在卷可稽，按原舉發機關就本件舉發通知單既已向異
    議人之住所送達，且依法寄存，即已踐行合法通知程序，依違反道路交通管理事
    件統一裁罰基準及處理細則第五條、行政程序法第七十四條第二項、第三項之規
    定，該舉發通知單於寄存郵局三個月後，即生合法送達之效力，如異議人因未實
    際居住其戶籍地致未收到舉發通知單而遲誤應到案期日，乃屬可歸責異議人本身
    之事由，無礙於舉發機關合法送達之效力。本件異議人甲○○對上開違規事實既
    不爭執，原處分機關援引首揭規定及違反道路交通管理事件統一裁罰標準表，裁
    處異議人罰鍰五千四百元，並記違規點數三點，並無不當，本件異議為無理由，
    應予駁回。
據上論斷，應依道路交通案件處理辦法第十九條，裁定如主文。
中      華      民      國    九十三    年      三      月     十一     日
                                        臺灣板橋地方法院交通法庭
                                              法  官  王  偉  光
右正本證明與原本無異。
如不服本裁定，應於送達後五日內，向本院提出抗告狀。
                                              書記官  陳  怡  君
中      華      民      國    九十三    年      三      月     十二     日
